# ПЕСКОВ СЕРГЕЙ

Senior Go разработчик | **5**+ **лет** опыта



#### Обо мне

Бэкенд-инженер с **5-летним** опытом разработки — от высоконагруженных финтех-сервисов до научных проектов и коммерческого фриланса. Работал как в зрелых agile-командах с отлаженными процессами, так и в небольших продуктах, где выстраивал инфраструктуру и инженерные практики с нуля.

В Яндексе разрабатывал главную страницу и платёжный шлюз - критичные системы с высокой нагрузкой, где отвечал за надежность и эффективность систем. В Кёльнском Университете проектировал и реализовывал бэкенд системы автоматизированного выращивания микробиоты (AMCS), используемой для исследовательской работы.

## Навыки

Backend: Go, PostgreSQL, Kafka, Redis, Grafana, Loki, Prometheus, Docker, HTTP, gRPC, Linux, Nginx Other: Python, JWT, Git, GitLab CI/CD, Bash, OOP, SOLID, Architecture, Algorithms, Data Structures

#### Опыт работы

• Yandex Fintech

11.2023 - Present

Senior Go Developer (1 год 7 месяцев)

- Сократил число неудачных платежей на 5.36%, реализовав механизм автоматического перевода платежа в альтернативный процессинг при ошибках основного
- Автоматизировал исправление ошибочных денежных списаний, ускорив их обработку в **17** раз и значимо разгрузив суппорт
- Провел рефакторинг некорректных интерпретаций статусов платежей в системе, в результате индекс доверия к дашбордам вырос на 9.4%
- Уменьшил процент аварийных завершений (panic) авторизаций на **57**%
- Ускорил время реагирования на инциденты на 45%, разработав гибкую систему алертов на просадку конверсии авторизаций

Technologies: Go, PostgreSQL, Kafka, gRPC, Teamcity, Grafana

# •University of Cologne

03.2022 - 11.2023

Backend Developer

(1 год 9 месяцев)

- Реализовал группу эндпоинтов для работы с экспериментами
- Написал микросервис авторизации JWT и ролевую модель
- Реализовал механизм версионирования параметров экспериментов (как Git для учёных)
- Оптимизировал хранение метрик, мигрировав на **TimescaleDB**, в результате время выполнения запросов сократилось в **23** раза
- Hастроил Gitlab CI, в результате уменьшил Deployment Time в 18 раз
- Внедрил практику test coverage, в результате увеличили это число с 37.2% до 87.8%

Technologies: Python, PostgreSQL, FastAPI, SQLAlchemy, Alembic, TimescaleDB, JWT, Docker, Gitlab, CI/CD

## •Freelance Web Development

03.2020 - 03.2022

Web Developer

(2 года 1 месяц)

- Разрабатывал веб-сайты и модули для индивидуальных предпринимателей, сообществ и частных лиц
- Некоторые из проектов: MVP интернет магазина спортивных товаров, социальная сеть, модуль отображения курса криптовалют для polybar, телеграм бот оповещающий об изменении курса криптовалют

Technologies: Python, Django, Flask, Aiogram, SQLite, C#, .Net, HTTP, Redis, HTML/CSS, Bootstrap

# Образование

## •Карагандинский университет Казпотребсоюза - Бакалавр

2020-2023

Специальность: Вычислительная техника и Программное обеспечение

## •Карагандинский высший политехнический колледж

2016-2020

Специальность: Вычислительная техника и Программное обеспечение

#### Языки

• Английский • C1